【裁判字號】    94,訴,1100
【裁判日期】    950620
【裁判案由】    消防法
【裁判全文】
高雄高等行政法院判決
                              九十四年度訴字第一一００號
                              .
原      告  甲○○
被      告  嘉義縣政府
代  表  人  乙○○縣長
訴訟代理人  戊○○
            丁○○
            丙○○
上列當事人間因消防法事件，原告不服內政部中華民國九十四年
十月二十八日台內訴字第０九四０００四九一三號訴願決定，提
起行政訴訟。本院判決如下：
    主  文
原告之訴駁回。
訴訟費用由原告負擔。
    事  實
甲、事實概要：
緣原告係嘉義縣太保市春珠里春珠八號「廣源傢俱行」之管理權
人，民國（下同）九十三年四月二十八日被告所屬消防局第二大
隊派員前往該場所檢查消防安全設備，發現該場所樓地板面積已
超過五百平方公尺，未設置室內消防栓設備，並應連接緊急電源
，屬嚴重違規，即開具編號Ｂ0－000000號消防安全檢查
不合規定限期改善通知單，定於九十三年五月二十九日複查，嗣
原告於九十三年五月二十日提出改善計畫書申請延期複查改善期
限至九十三年六月三十日，經被告所屬消防局於九十三年五月二
十八日嘉縣消預字第０九三００一０四九六號函同意展期。被告
所屬消防局人員於九十三年八月十七日前往複查，發現消防設備
未改善，再予舉發（編號：Ａ－０００三六五號），並再限九十
三年九月二十日前改善完畢。嗣被告以原告違反消防法第六條第
一項規定，乃依同法第三十七條第一項規定，以九十三年九月二
十二日府消預字第０九三０００一二八九號處分書裁處原告新台
幣（下同）九千元之罰鍰。被告所屬消防局復於九十三年十一月
十五日及九十四年一月三日分別前往複查，上述缺失仍未改善，
乃分別舉發（舉發單編號Ａ－００一三五一、Ａ－００一００一
），並以九十三年十二月九日府消預字第０九三０００一三九二
號處分書及九十四年一月二十八日府消預字第０九四０００００
五四號處分書分別裁處原告一萬五千元及二萬四千元之罰鍰。嗣
原告於九十四年三月九日復提出改善計畫書，因未檢附工程合約
書、估價單等相關資料，且預定改善期間亦有誤植，被告所屬消
防局以九十四年三月十六日嘉縣消預字第０九四００一一四０七
號函復延期改善未予同意，於九十四年三月二十一日再度前往複
查，原告仍未改善，遂為第四次之舉發（舉發單編號Ａ－００一
００九），並再限九十四年四月二十一日前改善完畢。嗣被告再
以原告違反消防法第六條第一項規定，依同法第三十七條第一項
規定於九十四年四月二十一日以府消預字第０九四００００一八
四號處分書裁處原告三萬元之罰鍰及停業三十日自九十四年四月
二十九日至九十四年五月二十八日止。原告不服，提起訴願，經
遭訴願決定駁回。原告遂對於被告九十三年九月二十二日府消預
字第０九三０００一二八九號、九十三年十二月九日府消預字第
０九三０００一三九二號、九十四年一月二十八日府消預字第０
九四０００００五四號（關於前揭三件處分書部分另裁定駁回）
及九十四年四月二十一日府消預字第０九四００００一八四號處
分書提起本件行政訴訟。
乙、兩造之聲明:
一、原告聲明求為判決:
(一)訴願決定及原處分（即被告九十四年四月二十一日府消預字
    第０九四００００一八四號處分）均撤銷。
(二)訴訟費用由被告負擔。
二、被告聲明求為判決：
(一)原告之訴駁回。
(二)訴訟費用由原告負擔。
丙、兩造主張之理由：
一、原告起訴意旨略謂：
（一）原告之建築物為十幾年的老舊建築物，自不適用現行消防
      法規定，被告未依法行政，原告自九十三年四月二十八日
      接被告之處分書即表示異議，然被告不僅未告知處分之理
      由，亦不接受原告之陳情。又被告明知原告之老舊建築，
      其使用用途、規模大小及所處農地位置，而四週一百公尺
      亦無鄰居，即強行認定原告適用新消防法規，即有違誤。
      原告之建築物四周無何建築物，前方有一池塘，下班後廠
      內並無人居住，應無造成公共危險之慮。
（二）依法律不溯及既往原則，被告不應強行命原告遵行新消防
      法規。又被告僅其未具公信力的測量，單方面認定原告建
      築物之面積，即對原告連續處罰併處停業，實難令原告折
      服。
（三）原告一再重申，系爭建築物為十幾年之老舊建築物，應適
      用舊消防法規，且原告自八十八年設置消防設備以來，每
      年亦定期安檢。而被告所屬消防局亦謂原告之建築物具該
      消防設備即可，事隔幾年原告剛辦理復業，尚在籌備開工
      的工廠要求另增設室內消防栓設備，並應連接緊急電源，
      即有未洽。又被告未盡告知之義務，一到期限即開罰單，
      自有違誤。
（四）原告之建築物自建構迄今，未有任何變更，八十九年間消
      防安全設備檢修申報書記載之面積為四九五平方公尺，亦
      通過消防單位安全檢查，九十三年原告辦理復業後，被告
      竟額外要求增加設備，且謂場所面積超過五百平方公尺，
      即屬有誤。再者，被告不應於行政救濟期間一再處分，使
      得同一案件須提起數件訴願或訴訟，勞民傷財。九十三年
      五月二十日原告提出改善計畫書，原告因不諳法律常識，
      只單聽從消防大隊及消防器材公司所說，一定要依消防大
      隊所要求之設備設置，且剛辦理復業，處於籌備階段，始
      先請消防器材公司代辦展延，但又因工廠於九十三年九月
      開工，一切經濟來源尚無著落，經遭開罰然不知如何處理
      ，至九十四年三月原告始知人民有行政救濟之權力，乃於
      九十四年三月九日提改善計畫書，然不得被告採認，而又
      遭開舉發單。原告不諳法律無從申訴，更無意與政府機關
      作對，然原告堅持主張法律不溯既往原則等語。
二、被告答辯意旨略謂：
（一）按「本法所稱管理權人係指依法令或契約對各該場所有實
      際支配管理權者；其屬法人者，為其負責人。」「下列場
      所之管理權人應設置並維護其消防安全設備：一、依法令
      應有消防安全設備之建築物。二、一定規模之工廠及倉庫
      、林場。．．直轄市、縣（市）消防機關得依前項場所之
      危險程度，分類列管檢查；經檢查不合規定者，應即通知
      限期改善，並予複查．．。」「違反第六條第一項消防安
      全設備設置、維護之規定．．，經通知限期改善，逾期不
      改善或複查不合規定者，處其管理權人新台幣六千元以上
      三萬元以下罰鍰；經處罰鍰後仍不改善者，得連續處罰，
      並得予以三十日以下之停業或停止其使用之處分。」消防
      法第二條、第六條及第三十七條第一項分別定有明文。又
      各類場所消防安全設備設置標準第十二條第二款及第十五
      條第一項第一款分別規定：「各類場所按用途分類如下：
      ．．二、乙類場所：．．（十一）倉庫、傢俱展示販售場
      。．．」「下列場所應設置室內消防栓設備：一、五層以
      下建築物，供第十二條第一款第一目所列場所使用，任何
      一層樓地板面積在三百平方公尺以上者；供第一款其他各
      目及第二款至第四款所列場所使用，任一層樓地板面積在
      五百平方公尺以上者；或為學校教室任何一層樓地板面積
      在一千四百平方公尺以上者。」另各級消防主管機關辦理
      消防安全檢查違法案件處理注意事項第二點：「消防法第
      六條第一項消防安全設備之設置及維護、第九條檢修申報
      、第十一條第一項防焰物品之使用、第十二條第一項消防
      機具、器材及設備之使用、第十三條防火管理及第十五條
      公共危險物品及可燃性高壓氣體各類事業場所設置標準暨
      安全管理，有關檢查之規定如下：領有使用執照或營利事
      業登記證之合法場所，得依危險程度分類列管檢查；其不
      合規定事項，依消防法相關規定處理。未申領使用執照或
      未依使用執照用途之違規使用場所，以其實際用途分類列
      管檢查；其不合規定事項，依消防法相關規定處理。」。
（二）依前揭規定，被告所屬消防機關於九十三年四月二十八日
      前往本案場所檢查消防安全設備，經現場實際丈量後，發
      現該場所樓地板面積已超過五百平方公尺，未設置下列消
      防安全設備：「室內消防栓設備，並應連接緊急電源。」
      屬嚴重違規，即開具消防安全檢查不合規定限期改善通知
      單，定於九十三年五月二十九日複查，嗣因原告於九十三
      年五月二十日提出改善計畫書，表示將於九十三年六月三
      十日前改善完畢，經被告所屬消防機關於九十三年五月二
      十八日以嘉縣消預字第０九三００一０四九六號函同意展
      期。然原告遲至被告所屬消防機關於九十三年八月十七日
      （第一次舉發日）再次複查時仍未見任何改善措施，因違
      反事實明確，遂予舉發，並再限於九十三年九月二十日前
      改善完畢。經被告認定原告違反消防法第六條第一項規定
      ，依同法第三十七條第一項規定，於九十三年九月二十二
      日以府消預字第０九三０００一二八九號處分書裁處原告
      九千元之罰鍰。被告所屬消防機關復於九十三年十一月十
      五日及九十四年一月三日分別前往複查，上述缺失仍未改
      善，乃分別舉發，並以九十三年十二月九日府消預字第０
      九三０００一三九二號處分書及九十四年一月二十八日府
      消預字第０九四０００００五四號處分書分別裁處原告一
      萬五千元及二萬四千元之罰鍰。原告於九十四年三月九日
      復提出改善計畫書，除檢附購買滅火器收據影本外，未檢
      附相關佐證資料（如工程合約書、估價單），且預定改善
      期間亦有誤植，經被告所屬消防機關於九十四年三月十六
      日以嘉縣消預字第０九四００一一四０七號書函覆原告延
      期歉難同意。被告所屬消防機關於九十四年三月二十一日
      再度前往複查，原告依然未改善，遂第四次舉發，並再限
      於九十四年四月二十一日前改善完畢，案經被告認定原告
      違反消防法第六條第一項規定，依同法第三十七條第一項
      規定，於九十四年四月二十一日以府消預字第０九四００
      ００一八四號處分書裁處原告三萬元罰鍰及停業三十日自
      九十四年四月二十九日至九十四年五月二十八日止。揆諸
      首揭法條規定，被告依法行政，並無不妥。抑且，原告之
      訴願經內政部於九十四年十月二十八日以台內訴字第０九
      四０００四九一三號函訴願決定駁回在案，是原處分並無
      不合，應予維持。
（三）原告前於九十四年一月十七日向被告所屬消防機關提出陳
      情，經被告所屬消防機關於九十四年一月二十四日派員前
      往該場所會勘結果：「一樓為供製造傢俱場所，二樓為供
      傢俱展示場，各層樓地板面積均超過五００平方公尺」且
      該場所未領有使用執照，此有被告所屬消防機關內部便箋
      、會勘照片及九十四年一月二十六日嘉縣預字第０九四０
      ０一０三六五號書函可稽，足堪認定該場所屬違規作為傢
      俱展示販售用途使用，自無適用所謂「法律不溯既往」原
      則。又其樓地板面積認定部分，按建築技術規則建築設計
      施工編第一條第一項第五款規定：「建築物各層樓地板或
      其一部分，在該區劃中心線以內之水平投影面積。」該場
      所之建築為矩形構造，面積計算未複雜，被告所屬消防機
      關依業務需要，現場實際丈量結果超過五百平方公尺，且
      違反事項於九十三年四月二十八日首次檢查時即記載於限
      期改善通知單上，亦經原告現場簽收無訛。再查被告所屬
      消防機關舉發違反消防法案件通知書註五載明「接到本單
      十日內得向本局提出意見陳述書，如逾期未提出者，依行
      政程序法第一０五條第三項規定，視為放棄陳述意見之機
      會」；消防法案件處分書注意事項一亦載明「不服處分者
      ，請於本處分書送達之次日起三０日內，繕具訴願書並檢
      具處分書影本，經由本府向內政部提起訴願」。內政部訴
      願決定書亦載「如不服本決定，得於決定書送達之次日起
      二個月內向高雄高等行政法院提起行政訴訟」等教示條款
      ，尚難謂被告不准原告提陳情、訴願、行政訴訟，原告之
      主張，應不足採。
（四）又「原行政處分之執行，除法律另有規定外，不因提起訴
      願而停止」「原處分或決定之執行，除法律另有規定外，
      不因提起行政訴訟而停止」「違反第六條第一項消防安全
      設備設置、維護之規定．．，經通知限期改善，逾期不改
      善或複查不合規定者，處其管理權人新台幣六千元以上三
      萬元以下罰鍰；經處罰鍰後仍不改善者，得連續處罰，並
      得予以三十日以下之停業或停止其使用之處分。」分別為
      訴願法第九十三條第一項、行政訴訟法第一百十六條第一
      項及前揭消防法第三十七條第一項所明定。被告除於九十
      四年十二月六日以府消預字第０九四０一四九一一七號函
      訴願答辯書外，分別於九十四年十一月九日以府消預字第
      ０九四０一四二一０四號書函及九十四年十二月十五日嘉
      縣消預字第０九四００一七三二七號書函告知原告該處分
      應無不適，文中並請原告應儘速改善，以免再受罰。而原
      告所提：「．．原告提出九十四年十二月十三日至被告處
      分機關請求面見上司告知事情原委。均遭置之不理．．」
      乙節，其原因係原告於收到處分書後，將處分書正本退回
      被告所屬消防機關，以為未合法送達，企圖規避已送達之
      事實，九十三年十二月十三日原告依舊欲將處分書逕予退
      還被告所屬消防機關，被告所屬消防機關人員當時即告知
      該處分書受文者係為原告，不應逕予退還，並告示可依相
      關規定提行政救濟，非原告所述置之不理情事，此有被告
      所屬消防機關九十四年十二月十五日嘉縣消預字第０九四
      ００一七三二七號書函為證。綜上所述，本件原告之訴無
      理由，請予駁回等語。
    理  由
一、按「本法所稱管理權人係指依法令或契約對各該場所有實際
    支配管理權者；其屬法人者，為其負責人。」「下列場所之
    管理權人應設置並維護其消防安全設備：一、依法令應有消
    防安全設備之建築物。二、一定規模之工廠及倉庫、林場。
    ．．直轄市、縣（市）消防機關得依前項場所之危險程度，
    分類列管檢查；經檢查不合規定者，應即通知限期改善，並
    予複查。第一項各場所消防安全設備設置標準由中央主管機
    關定之。」「違反第六條第一項消防安全設備設置、維護之
    規定．．，經通知限期改善，逾期不改善或複查不合規定者
    ，處其管理權人新台幣六千元以上三萬元以下罰鍰；經處罰
    鍰後仍不改善者，得連續處罰，並得予以三十日以下之停業
    或停止其使用之處分。」消防法第二條、第六條及第三十七
    條第一項分別定有明文。又各類場所消防安全設備設置標準
    第十二條第二款及第十五條第一項第一款分別規定：「各類
    場所按用途分類如下：．．二、乙類場所：．．（十一）倉
    庫、傢俱展示販售場。．．」「下列場所應設置室內消防栓
    設備：一、五層以下建築物，供第十二條第一款第一目所列
    場所使用，任何一層樓地板面積在三百平方公尺以上者；供
    第一款其他各目及第二款至第四款所列場所使用，任一層樓
    地板面積在五百平方公尺以上者；或為學校教室任何一層樓
    地板面積在一千四百平方公尺以上者。」另各級消防主管機
    關辦理消防安全檢查違法案件處理注意事項第二點：「消防
    法第六條第一項消防安全設備之設置及維護、第九條檢修申
    報、第十一條第一項防焰物品之使用、第十二條第一項消防
    機具、器材及設備之使用、第十三條防火管理及第十五條公
    共危險物品及可燃性高壓氣體各類事業場所設置標準暨安全
    管理，有關檢查之規定如下：領有使用執照或營利事業登記
    證之合法場所，得依危險程度分類列管檢查；其不合規定事
    項，依消防法相關規定處理。未申領使用執照或未依使用執
    照用途之違規使用場所，以其實際用途分類列管檢查；其不
    合規定事項，依消防法相關規定處理。」前揭各類場所消防
    安全設備設置標準及「各級消防主管機關辦理消防安全檢查
    違法案件處理注意事項」係依消防法第六條第三項授權中央
    主管機關訂定之設置及維護標準，以為各縣（市）政府執行
    之依據，而該項設置標準及注意事項僅係就消防法授權之原
    則作細部之規範及闡述，核屬執行母法之細節性、技術性之
    事項，且亦無逾越母法之授權範圍，自得予以援用。
二、本件原告係嘉義縣太保市○○里○○段八號「廣源傢俱行」
    之管理權人，於九十三年四月二十八日被告所屬消防局第二
    大隊派員前往該場所檢查消防安全設備，發現該場所樓地板
    面積已超過五百平方公尺，未設置室內消防栓設備，並應連
    接緊急電源，屬嚴重違規，即開具編號Ｂ0－000000
    號消防安全檢查不合規定限期改善通知單，定於九十三年五
    月二十九日複查，嗣原告於九十三年五月二十日提出改善計
    畫書申請延期複查改善期限至九十三年六月三十日，經被告
    所屬消防局於九十三年五月二十八日嘉縣消預字第０九三０
    ０一０四九六號函同意展期。被告所屬消防局人員於九十三
    年八月十七日前往複查，發現消防設備未改善，再予舉發（
    編號：Ａ－０００三六五號），並再限於九十三年九月二十
    日前改善完畢。嗣被告以原告違反消防法第六條第一項規定
    ，乃依同法第三十七條第一項規定，以九十三年九月二十二
    日府消預字第０九三０００一二八九號處分書裁處原告九千
    元之罰鍰。被告所屬消防局復於九十三年十一月十五日及九
    十四年一月三日分別前往複查，上述缺失仍未改善，乃分別
    舉發（舉發單編號Ａ－００一三五一、Ａ－００一００一）
    ，被告並以九十三年十二月九日府消預字第０九三０００一
    三九二號處分書及九十四年一月二十八日府消預字第０九四
    ０００００五四號處分書分別裁處原告一萬五千元及二萬四
    千元之罰鍰。嗣原告於九十四年三月九日復提出改善計畫書
    ，因未檢附工程合約書、估價單等相關資料，且預定改善期
    間亦有誤植，被告所屬消防局另以九十四年三月十六日嘉縣
    消預字第０九四００一一四０七號函復延期改善未予同意，
    再於九十四年三月二十一日再度前往複查，原告依然未改善
    ，遂為第四次之舉發（舉發單編號Ａ－００一００九），並
    再限九十四年四月二十一日前改善完畢。被告嗣又以原告違
    反消防法第六條第一項規定，依同法第三十七條第一項規定
    於九十四年四月二十一日以府消預字第０九四００００一八
    四號處分書裁處原告三萬元之罰鍰及停業三十日（期間自九
    十四年四月二十九日至九十四年五月二十八日止）等情，為
    兩造所不爭執，並有被告所屬消防局編號Ｂ0－00000
    0號消防安全檢查不合規定限期改善通知單、九十三年五月
    二十八日嘉縣消預字第０九三００一０四九六號函、編號Ａ
    －０００三六五號、編號Ａ－００一三五一號、Ａ－００一
    ００一號、編號Ａ－００一００九號違反消防案件通知單及
    被告九十三年九月二十二日府消預字第０九三０００一二八
    九號、九十三年十二月九日府消預字第０九三０００一三九
    二號、九十四年一月二十八日府消預字第０九四０００００
    五四號及九十四年四月二十一日府消預字第０九四００００
    一八四號處分書附於原處分卷可憑，洵堪認定。原告不服前
    揭九十四年四月二十一日府消預字第０九四００００一八四
    號處分，提起本件訴訟，其起訴意旨略謂：系爭建築物為十
    幾年的老舊建築物，自不適用現行消防法規定。原告自八十
    八年設置消防設備以來，每年定期接受安全檢查，均無違規
    ，原告停工後辦理復業，被告即要求增設室內消防栓設備，
    並應連接緊急電源，即有未洽。又原告八十九年間消防安全
    設備檢修申報書記載之面積為四九五平方公尺，已通過消防
    單位安全檢查，九十三年原告辦理復業後，被告竟額外要求
    增加設備，且謂場所面積超過五百平方公尺，即屬無據。被
    告未盡告知之義務，一再開立罰單，而適用新消防法規，違
    反法律不溯及既往原則，實未依法行政云云，茲為爭執，惟
    查：
（一）前揭各級消防主管機關辦理消防安全檢查違法案件處理注
      意事項第二點明定：「消防法第六條第一項消防安全設備
      之設置及維護、第九條檢修申報、第十一條第一項防焰物
      品之使用、第十二條第一項消防機具、器材及設備之使用
      、第十三條防火管理及第十五條公共危險物品及可燃性高
      壓氣體各類事業場所設置標準暨安全管理，有關檢查之規
      定如下：領有使用執照或營利事業登記證之合法場所，得
      依危險程度分類列管檢查；其不合規定事項，依消防法相
      關規定處理。未申領使用執照或未依使用執照用途之違規
      使用場所，以其實際用途分類列管檢查；其不合規定事項
      ，依消防法相關規定處理。」本件被告所屬消防局於九十
      三年四月二十八日派員前往原告所營之廣源傢俱行場所檢
      查消防安全設備，發現該場所樓地板面積已超過五百平方
      公尺，且未設置室內消防栓設備及無連接緊急電源。嗣於
      九十四年一月二十四日復派員會勘結果，該場所一樓供製
      造傢俱場所，二樓為供傢俱展示場，各層樓地板面積均超
      過五百平方公尺，此有被告所屬消防局九十四年一月二十
      六日嘉縣預字第０九四００一０三六五號函及照片附於原
      處分卷足佐。又被告所屬建築課派員於九十五年五月十一
      日派員實測結果，該場所地上二層建築物，樓地板面積分
      別均為五九四平方公尺，並有被告九十五年五月十五日府
      消預字第０九五００００二０四號函附之現場紀錄表足稽
      ，足認原告所營廣源傢俱行之實際使用面積確已逾五百平
      方公尺，核屬該當首揭各類場所消防安全設備設置標準第
      十二條第二款、第十五條第一項第一款規定之應設置室內
      消防栓設備之場所。是該場所現狀實際作為傢俱行或倉庫
      之面積逾五百平方公尺，且使用狀態存續中，自應依前揭
      各類場所消防安全設備設置標準設置消防設備，始符規定
      ，尚難因原告前於八十九年間申請設置面積未達五百平方
      公尺，即予免責。原告空言否認使用面積逾五百平方公尺
      云云，尚難採憑。又原告廣源傢俱行曾停業，於九十三年
      復業，此據原告九十五年五月十五日書狀所自承，系爭場
      所復業後之使用現狀既如前述，其使用現況與原告八十九
      年消防安全設備檢修申報書所載樓地板面積顯不相侔，自
      應以原告實際使用狀況為據，而應適用行為時即現行消防
      法規之規定，此與法律不溯及既往原則亦不相涉。
（二）復按「違反第六條第一項消防安全設備設置、維護之規定
      ．．，經通知限期改善，逾期不改善或複查不合規定者，
      處其管理權人新台幣六千元以上三萬元以下罰鍰；經處罰
      鍰後仍不改善者，得連續處罰，並得予以三十日以下之停
      業或停止其使用之處分。」消防法第三十七條第一項規定
      甚明。依該規定，對於違反第六條第一項消防安全設備設
      置、維護規定之違章行為人，主管機關應通知限期改善，
      逾期不改善或複查不合規定者，得裁處罰鍰；經處罰鍰仍
      不改善者，得連續處罰並命停業三十日之處分。準此，違
      章行為人同一之違章事實如未改善，得連續處罰之。本件
      被告所屬消防局於九十三年四月二十八日派員前往該場所
      檢查消防安全設備，發現該場所樓地板面積已超過五百平
      方公尺，未設置室內消防栓設備，並應連接緊急電源，即
      開具上述編號Ｂ0－000000號消防安全檢查不合規
      定限期改善通知單，當場由原告簽收，是被告已踐行限期
      改善之程序，且原告業已知悉違章行為應予改善。嗣於九
      十三年八月十七日複查，原告消防設備仍未改善，被告乃
      裁處原告九千元之罰鍰，尚非亦據。嗣被告所屬消防局分
      別於九十三年十一月十五日、九十四年一月三日及九十四
      年三月二十一日前往複查，上述缺失仍未改善，被告即再
      分別裁處原告一萬五千元、二萬四千元及三萬元之罰鍰並
      命停業三十日之處分，核符前揭消防法第三十七條第一項
      連續處罰之規定，尚無可議之處，原告爭執被告未盡告知
      之義務，未待其行政救濟程序確定，而一再開立罰單顯有
      違誤云云，尚無可採。
三、綜上所述，原告主張各節俱無可採，被告九十四年四月二十
    一日府消預字第０九四００００一八四號處分書裁處原告三
    萬元之罰鍰及停業三十日（即自九十四年四月二十九日至九
    十四年五月二十八日止），即無違誤；訴願決定予以維持，
    亦無不合。原告起訴意旨求為撤銷，為無理由，應予駁回。
    又本件事證已明，兩造其餘主張及陳述均予裁判基礎無涉，
    自無審酌必要，併予敘明。
據上論結，本件原告之訴為無理由，爰依行政訴訟法第一百九十
五條第一項後段、第九十八條第三項前段，判決如主文。
中    華    民    國   九十五   年    六    月  二十  日
                  第一庭審判長法  官   呂佳徵
                              法  官   林勇奮
                              法  官   蘇秋津
以上正本係照原本作成。
如不服本判決，應於判決送達後二十日內向本院提出上訴書狀，
其未表明上訴理由者，應於提起上訴後二十日內向本院提出上訴
理由書（須按對造人數附繕本）；如於本判決宣示或公告後送達
前提起上訴者，應於判決送達後二十日內補提上訴理由書（須附
繕本）。未表明上訴理由者，逕以裁定駁回。
提起上訴應預繳送達用雙掛號郵票七份（每份三十四元）。
中    華    民    國   九十五   年    六    月  二十  日
                              書記官   洪美智


司法院資訊處製作；財團法人民間司法改革基金會備份。
